臺灣高雄地方法院刑事判決　　　　　　 96年度交易字第101號
公　訴　人　臺灣高雄地方法院檢察署檢察官
被　　　告　乙○○
選任辯護人　黃榮作律師
上列被告因過失傷害案件，經檢察官提起公訴（95年度偵字第
20250 號），本院訊問後，被告為有罪之陳述，由合議庭裁定以
受命法官獨任進行簡式審判程序並判決如下：
    主  文
乙○○因過失傷害人，處拘役拾日，如易科罰金，以銀元佰
元即新臺幣玖佰元折算壹日。緩刑貳年。
    事實及理由
一、本件犯罪事實及證據部分，除犯罪事實欄補充：乙○○考
    領有普通小型車駕駛執照乙○○於肇事後，犯罪未被發覺
    前，在現場等候，並向到現場處理之警員坦承肇事，自首而
    願接受裁判；證據欄增列：被告乙○○於本院審理時之自
    白外，餘均引用檢察官起訴書之記載（詳如附件）。
二、本件被告乙○○所犯為死刑、無期徒刑或最輕本刑為3 年以
    上有期徒刑以外之罪，其於準備程序中就被訴事實為有罪之
    陳述，經法官告知簡式審判程序之旨，並聽取公訴人及被告
    之意見後，依刑事訴訟法第273 條之1 第1 項規定，裁定由
    受命法官獨任進行簡式審判程序，合先敘明。
三、按行為後法律有變更者，適用行為時之法律。但行為後之法
    律有利於行為人者，適用最有利於行為人之法律，刑法第2
    條第1 項定有明文。另於比較時應就罪刑有關之共犯、未遂
    犯、想像競合犯、牽連犯、連續犯、結合犯，以及累犯加重
    、自首減輕暨其他法定加減原因（如身分加減）與加減比例
    等一切情形，本於統一性及整體性原則，綜其全部罪刑之結
    果而為比較。又犯罪在新法施行前，新法施行後，緩刑之宣
    告，應適用新法第74條之規定（最高法院民國95年5 月23日
    第8 次刑事庭會議決議內容參照）。查被告行為後，如附表
    所示之法律業經變更，並於95年7 月1 日施行，玆經比較結
    果，裁判時法並未較為有利，從而應依刑法第2 條第1 項前
    段規定，適用行為時法。
四、核被告所為，係犯刑法第284 條第1 項前段之過失傷害罪。
    被告於肇事後，偵查犯罪機關尚不知何人犯罪前，即向到現
    場處理之員警坦承肇事，並接受裁判等情，此有高雄市政府
    警察局交通大隊事故談話紀錄表1 紙在卷可佐，是應依刑法
    第62條自首規定，減輕其刑。爰審酌被告前無犯罪前科紀錄
    ，有臺灣高等法院被告前案紀錄表1 份在卷可稽，素行良好
    ，其貿然迴轉之過失程度，致告訴人受有左膝挫擦傷、左足
    挫擦傷、左臂部、左胸挫傷之傷勢，犯後坦承犯行，態度良
    好，雖尚未與告訴人達成和解，然業已給付告訴人醫療費新
    臺幣（下同）300 元及賠償保險金29482 元，此有明台產物
    保險股份有限公司領款查詢畫面、乃容醫院收據附卷可憑，
    至其餘民事賠償另尋附帶民事訴訟程序處理，可認具有悔意
    ，暨其智識程度及現有正當工作之生活狀況等一切情狀，量
    處如主文所示之刑，並諭知易科罰金折算標準，以資儆懲。
    末查，被告前未曾受有期徒刑以上刑之宣告，業如前述，其
    犯後坦承犯行，於本院審理中頗有悔意，此次因一時失慮致
    罹刑典，經此偵審程序及刑之宣告後，當知所警惕，信無再
    犯之虞，本院因認所宣告之刑以暫不執行為適當，爰依刑法
    第74條第1 項第1 款規定，併諭知不附負擔之緩刑2 年，以
    啟自新（本件被告犯罪時間在新修正刑法施行前，裁判時間
    在新修正刑法施行後，依最高法院95年5 月23日刑事庭第8
    次會議決議見解，應逕依新法第74條之規定宣告緩刑，附此
    敘明）。
據上論斷，應依刑事訴訟法第273條之1第1項、第284條之1、第2
99條第1 項前段、第310 條之2 、第454 條第2 項，刑法第2 條
第1 項前段、第284 條第1 項前段、第74條第1 項第1 款、修正
前刑法第62條前段、修正前刑法第41條第1 項前段，罰金罰鍰提
高標準條例第1 條前段、廢止前同條例第2 條，判決如主文。
本案經檢察官甲○○到庭執行職務。
中　　華　　民　　國　　96　　年　　4 　　月　　26　　日
                  交通法庭    法　官　吳金芳
以上正本證明與原本無異。
如不服本判決應於收受本判決後10日內向本院提出上訴書狀，其
未敘述上訴理由者，並得於提起上訴後10日內向本院補提理由書
狀（均須按他造當事人之人數附繕本）「切勿逕送上級法院」。
中　　華　　民　　國　　96　　年　　4 　　月　　30　　日
　　　　　　　　　　　        書記官  周美
附錄本判決論罪科刑法條：
中華民國刑法第284條
（過失傷害罪）
因過失傷害人者，處6 月以下有期徒刑、拘役或5 百元以下罰金
，致重傷者，處1 年以下有期徒刑、拘役或5 百元以下罰金。
從事業務之人，因業務上之過失傷害人者，處1 年以下有期徒刑
、拘役或1 千元以下罰金，致重傷者，處3 年以下有期徒刑、拘
役或2 千元以下罰金。
附表：
┌──┬───────┬───────┬───────┬────┐
│比較│行為時法（95年│裁判時法（95年│比較結果      │備註    │
│內容│7 月1 日修正施│7 月1 日修正施│              │        │
│    │行前）        │行後）        │              │        │
├──┼───────┼───────┼───────┼────┤
│刑法│罰金：（銀元）│罰金：新臺幣10│裁判時法罰金刑│        │
│第33│1 元以上。    │00元以上，以百│之最低度較行為│        │
│條第│              │元計算之。    │時法罰金刑最低│        │
│5 款│              │              │度為高。是以行│        │
│    │              │              │為時法較有利於│        │
│    │              │              │被告。        │        │
├──┼───────┼───────┼───────┼────┤
│自首│刑法第62條：對│刑法第62條：對│依行為時法，自│        │
│    │於未發覺之罪自│於未發覺之罪自│首之效果必減其│        │
│    │首而受裁判者，│首而受裁判者，│刑，而裁判時法│        │
│    │減輕其刑。但有│「得」減輕其刑│則為「得」減輕│        │
│    │特別規定者，依│。但有特別規定│其刑，比較言之│        │
│    │其規定。      │者，依其規定。│，自以行為時法│        │
│    │              │              │對被告有利。  │        │
├──┼───────┼───────┼───────┼────┤
│易科│刑法第41條第1 │刑法第41條第1 │裁判時法刪除易│        │
│罰金│項：犯最重本刑│項：犯最重本刑│科罰金時，需具│        │
│之宣│為5 年以下有期│為5 年以下有期│備「因身體、教│        │
│告及│徒刑以下之刑之│徒刑以下之刑之│育、職業或家庭│        │
│折算│罪，而受6 個月│罪，而受6 個月│之關係或其他正│        │
│標準│以下有期徒刑或│以下有期徒刑或│當事由，執行顯│        │
│    │拘役之宣告，因│拘役之宣告者，│有困難者」之限│        │
│    │身體、教育、職│得以新臺幣1000│制，似以裁判時│        │
│    │業、家庭之關係│元、2000元或30│法對被告有利；│        │
│    │或其他正當事由│00元折算1 日，│惟觀今司法實務│        │
│    │，執行顯有困難│易科罰金。但確│對於被害人是否│        │
│    │者，得以1 元以│因不執行所宣  │宣告得易科罰金│        │
│    │上3 元以下折算│告之刑，難收矯│，實無以「因身│        │
│    │1 日，易科罰金│正之效，或難以│體、教育、職業│        │
│    │。但確因不執行│維持法秩序者，│或家庭之關係或│        │
│    │所宣告之刑，難│不在此限。    │其他正當事由，│        │
│    │收矯正之效，或│罰金罰鍰提高標│執行顯有困難者│        │
│    │難以維持法秩序│準條例第2 條刪│」等情狀為考量│        │
│    │者，不在此限。│除。          │。而裁判時法易│        │
│    │              │              │科罰金折算標準│        │
│    │罰金罰緩提高標│              │已由銀元100 、│        │
│    │準條例第2 條前│              │200 、300 元即│        │
│    │段：依刑法第41│              │新台幣300 、60│        │
│    │條易科罰金或第│              │0 、900 元，提│        │
│    │42條第2 項易服│              │高為以新台幣1,│        │
│    │勞役者，均就其│              │000 元、2,000 │        │
│    │原定數額提高為│              │元、3,000 元折│        │
│    │100 倍折算1 日│              │算1 日，綜合觀│        │
│    │。            │              │之，行為時法對│        │
│    │現行法規貨幣單│              │被告較為有利。│        │
│    │位折算新台幣條│              │              │        │
│    │例第2 條。    │              │              │        │
├──┴───────┴───────┴───────┴────┤
│比較結果：                                                    │
│裁判時法均未較有利於被告。從而，應依刑法第2 條第1 項前段規定，│
│適用行為時之法律。                                            │
└───────────────────────────────┘
附件：
